臺灣臺中地方法院刑事判決
110年度交易更一字第3號
公  訴  人  臺灣臺中地方檢察署檢察官
被      告  陳啓東


上列被告因過失傷害案件，經檢察官提起公訴（109年度偵字第2
6336號），前經本院為不受理判決（110年度交易字第287號），
檢察官不服提起上訴，經臺灣高等法院臺中分院判決原判決撤銷
，發回本院（110年度交上易字第849號），本院判決如下：
    主    文
陳啓東因過失致人受傷，處有期徒刑叁月，如易科罰金，以新臺
幣壹仟元折算壹日。
　　事實及理由
一、本案犯罪事實及證據，除證據部分補充被告陳啓東於本院審
    理時之自白（見本院卷第36頁）、和解書（見前審卷第73頁
    ），餘均引用檢察官起訴書（如附件）之記載。
二、論罪科刑之理由：
(一)核被告陳啓東所為，係犯刑法第284條前段之過失傷害罪。
(二)被告肇事後，於有偵查權限之公務員發覺其犯罪前，向前往
    現場處理之員警承認其為肇事者等情，有臺中市政府警察局
    道路交通事故肇事人自首情形紀錄表在卷足憑（見偵卷第39
    頁），被告係對於未發覺之過失傷害罪自首而受裁判，應依
    刑法第62條前段規定減輕其刑。
(三)爰審酌被告：因過失肇事致他人受傷，對他人身體法益造成
    侵害，增添他人精神上及經濟上之負擔；犯後終能承認犯行
    之態度；已與被害人成立和解、賠償；被害人於本件交通事
    故亦有與有過失，兼衡被害人所受傷勢、雙方之過失態樣及
    程度，量處被告如主文所示之刑，並諭知易科罰金之折算標
    準。　　
據上論斷，依刑事訴訟法第299條第1項前段，刑法第284條前段
、第62條前段、第41條第1項前段，刑法施行法第1條之1第1項，
判決如主文。
本案經檢察官廖志國提起公訴，檢察官張添興到庭執行職務。
中　　華　　民　　國  　111    年　　1    月    19    日
                  刑事第十三庭  法  官  林德鑫
上正本證明與原本無異。
如不服本判決應於收受判決後20日內向本院提出上訴書狀，並應
敘述具體理由；其未敘述上訴理由者，應於上訴期間屆滿後20日
內向本院補提理由書（均須按他造當事人之人數附繕本）「切勿
逕送上級法院」。
                                書記官  高郁婷
中　　華　　民　　國　　111 　年　　1 　　月　　20　　日
附錄本案論罪科刑法條全文：
中華民國刑法第284條
因過失傷害人者，處一年以下有期徒刑、拘役或十萬元以下罰金
；致重傷者，處三年以下有期徒刑、拘役或三十萬元以下罰金。
附件
臺灣臺中地方檢察署檢察官起訴書
                                    109年度偵字第26336號
　　被　　　告　陳啓東 　男　62歲（民國00年0月0日生）
　　　　　　　　　　　　住臺中市○○區○○路000號
　　　　　　　　　　　　國民身分證統一編號：Z000000000號
上列被告因過失傷害案件，已經偵查終結，認應提起公訴，茲將
犯罪事實及證據並所犯法條分敘如下：
　　　　犯罪事實
一、陳啓東於民國109年7月3日18時6分許，駕駛車牌號碼000-00
    00號自用大貨車，沿臺中市沙鹿區中清路6段由西往東方向
    行駛，行駛至中清路6段180巷巷口欲左轉駛入180巷時，其
    原應注意轉彎車應禮讓直行車先行，並隨時採取必要之安全
    措施。而依當時之天候晴、日間自然光線、柏油路面乾燥無
    缺陷，並無不能注意之情形，乃竟疏未注意並採取必要之安
    全措施，適由黃偉豐騎乘車牌號碼000-000號普通重型機車
    ，沿中清路6段由東往西方向行駛至該交岔路口，陳啓東見
    狀因煞車不及而撞及黃偉豐騎乘之重型機車，致黃偉豐人、
    車倒地，並受有顱骨底部閉鎖性骨折、硬膜上出血、左側小
    腿開放性骨折、左側髖部脫臼之傷害。嗣警方據報到場處理
    ，而查悉上情。又陳啓東於肇事後，犯罪偵查機關未發覺前
    ，主動向到場處理之警員自首，即陳明其為肇事者並願接受
    裁判。
二、案經黃偉豐委由林伸全律師、其母林月霞告訴及臺中市政府
    警察局清水分局報告偵辦。
　　　　證據並所犯法條
一、詢據被告陳啓東矢口否認有何過失傷害犯行，其於偵查中辯
    稱：伊沒有看到告訴人黃偉豐騎乘之機車，感覺對方車速很
    快等語。惟查，上揭犯罪事實，業據告訴人之母林月霞之指
    訴、道路交通事故現場圖、道路交通事故調查報告表（一）
    （二）、道路交通事故談話紀錄表、道路交通事故初步分析
    研判表、現場照片及車損照片32張、監視器翻拍照片4張、
    光田綜合醫院病歷及診斷證明書在卷可稽，且經臺中市車輛
    行車事故鑑定委員會鑑定結果為，被告駕駛自用大貨車，行
    經無號誌交岔路口，左轉彎未讓對向直行車先行，為肇事主
    因之事實。且依當時天候路況，又無不能注意之情形，竟疏
    不注意為之，以致肇事，致告訴人黃偉豐受傷，被告顯有過
    失。本件事證明確，被告過失傷害犯嫌堪予認定。
二、核被告所為，係犯刑法第284條前段之過失傷害罪嫌。被告
    於肇事後，犯罪偵查機關未發覺前，即主動向到場處理之警
    員自承其為肇事者，並願接受裁判，此有臺中市政府警察局
    道路交通事故肇事人自首情形紀錄表1紙附卷足參，核與自首要
    件相符，依刑法第62條前段規定，得減輕其刑。
三、依刑事訴訟法第251條第1項提起公訴。
　　此　致
臺灣臺中地方法院
中　　華　　民　　國　 110　　年　　1　　月　　26　　日
　　　　　　　　　　　　　　　檢　察　官　廖志國
本件正本證明與原本無異
中　　華　　民　　國　 110　　年　　2 　　月　　3 　　日
                              書  記  官  林念儀
附錄本案所犯法條全文
中華民國刑法第284條
因過失傷害人者，處1年以下有期徒刑、拘役或10萬元以下罰金
；致重傷者，處3年以下有期徒刑、拘役或30萬元以下罰金。